

## **CURRICULUM**

#### **DATOS PERSONALES**

Patricia Paredes Carmona Fecha de nacimiento: 14/05/91

Residencia en C/Lentisco, Dos Hermanas (Sevilla)

Tlf: 654399160

Correo electrónico: patriciaparedescarmona@gmail.com

#### SOBRE MI...

Soy Psicóloga General Sanitaria, con experiencia en intervención terapéutica tanto en el ámbito privado como en Fundaciones y ONG,s con población infanto-juvenil y adulta. Considero muy importante el trabajo en equipo y multidisciplinar y he trabajado siempre en coordinación con distintos profesionales (entre ellos psiquiatras, pediatras, profesores, orientadores/as de centros educativos...). Tengo una gran capacidad de adaptación y aprendizaje, estando siempre abierta a adquirir nuevos conocimientos relacionados con mi profesión, mediante una formación continuada.

# FORMACIÓN ACADÉMICA

- O Curso de Psicología Sistémica en Centro de Estudios de Postgrado Euroinnova Formación (cursando actualmente).
- Curso Avanzado en Atención Temprana y desarrollo infantil. Universidad Popular Felipe Trigo (2018)
- O Máster de Psicología General Sanitaria de la Universidad VIU (2015-2017).
- Título de Experto en Igualdad y Violencia de Género en la Universidad Popular Felipe Trigo (2016)
- Máster en Psicología Infantil con ITEAP (2014-1015).
- Curso Trastornos de la Conducta Alimentaria "Prevención, Detección Precoz, Diagnóstico y Abordaje Terapéutico" en el Centro ABB Sevilla de anorexia y bulimia (2014-2015)
- Graduada en Psicología por la Universidad de Sevilla (2009-2013).

# **EXPERIENCIA PROFESIONAL**

- O Psicóloga en el "Proyecto de Prevención y Atención Psicológica a Mujeres Víctimas de Violencia Sexual" (2019).
- O Psicóloga en el "Programa de Intervención Social y Terapéutica con adolescentes y adultos que ejercen violencia física, psicológica y/o sexual" en la Fundación Márgenes y Vínculos (2018-2019).
- O Psicóloga Infanto-juvenil en Centro de Psicología multidisciplinar Equilibrio (Las Palmas de Gran Canaria) ofreciendo evaluación y tratamiento psicológico a menores y orientación y asesoramiento a sus familias. (2016-2018).
- Psicóloga, impartiendo diferentes talleres para niños y adolescentes en Centro Equilibrio (2016/2018), entre ellos, talleres de Habilidades Sociales, talleres de Autocontrol y Educación Emocional, Talleres de juego colaborativo, técnicas de relajación...
- O Prácticas en el Departamento de Orientación del Colegio San Miguel y del IES San Francisco.
- Prácticas en el Centro de diagnóstico y tratamiento psicológico infantil AKRO Psicología Infantil en Sevilla (2012/2013).

## **OTROS DATOS DE INTERÉS**

- O Nivel B1 de inglés.
- O Dominio de Microsoft Office y experiencia con Excel, SPSS y Amos.
- Carnet de conducir B.
- Gran capacidad de aprendizaje y adaptación a nuevas tareas.
- O Disponibilidad horaria total y de desplazamiento.